臺灣高等法院臺南分院刑事判決
110年度交上易字第585號
上  訴  人  臺灣臺南地方檢察署檢察官
被      告  蔡秉衡
上列上訴人因被告過失傷害案件，不服臺灣臺南地方法院110年
度交易字第493號中華民國110年9月27日第一審判決（起訴案號
：臺灣臺南地方檢察署110年度調偵字第773號），提起上訴，本
院判決如下：
    主  文
上訴駁回。
    事實及理由
一、按民國110年6月16日修正公布、同月18日施行之刑事訴訟法
    第348條規定：「上訴得對於判決之一部為之。對於判決之
    一部上訴者，其有關係之部分，視為亦已上訴。但有關係之
    部分為無罪、免訴或不受理者，不在此限。上訴得明示僅就
    判決之刑、沒收或保安處分一部為之。」次按同日修正公布
    、施行之刑事訴訟法施行法第7條之13規定：「中華民國110
    年5月31日修正通過之刑事訴訟法施行前，已繫屬於各級法
    院之案件，於施行後仍適用修正前刑事訴訟法第348條規定
    ；已終結或已繫屬於各級法院而未終結之案件，於施行後提
    起再審或非常上訴者，亦同。」。查本案係於上開規定修正
    施行後之110年11月9日始繫屬於本院，此有臺灣臺南地方法
    院110年11月8日南院武刑善110交易493字第1100038800號函
    上所蓋本院收文戳章（見本院卷第3頁）存卷可稽，是本案
    上訴之效力及其範圍，應依現行刑事訴訟法第348條規定判
    斷，合先敘明。
二、原審於110年9月27日以110年度交易字第493號判決判處被告
    犯過失傷害罪，處有期徒刑2月，如易科罰金，以新臺幣（
    下同）1千元折算1日。檢察官於收受該判決正本後，以原審
    量刑過輕為由提起上訴（如後述），並經本院當庭向其確認
    上訴範圍無訛（見本院卷第76頁），揆諸前開說明，檢察官
    顯僅就原審判決關於量刑提起上訴，至於原判決其他部分，
    均不予爭執，亦未提起上訴，而該量刑部分與原判決事實及
    罪名之認定，依前開新修正之規定，可以分離審查，本院爰
    僅就原審判決量刑部分加以審理。
三、經本院審理結果，因檢察官表示僅就原審判決關於量刑部分
    提起上訴，業如前述，故本案犯罪事實、所犯法條及論罪部
    分之認定，均引用第一審判決書所記載之事實、證據、論罪
    理由及沒收（如附件）。
四、檢察官上訴意旨略以：本件告訴人受有左側脛骨高原粉碎性
    骨折、左側腓骨粉碎性骨折、左側手肘擦傷、右側手部擦傷
    、右側膝部擦傷及左側小腿擦傷等傷害，一般而言，粉碎性
    骨折所需復原時間較長，加以告訴人年紀非輕，復原速度更
    加緩慢，所受痛苦實難估量，且告訴人當庭行走較為不便，
    現仍在定時就醫及復健中，被告事後並未積極與告訴人商談
    和解、賠償告訴人之損失，未積極督促保險公司商談相關事
    宜，難認被告之犯後態度良好，而原審僅判處被告前開罪刑
    ，量刑尚嫌過輕，告訴人為此請求本署檢察官提起上訴，為
    有理由，為此請求撤銷原審判決，另為更適當之判決。
五、經查，按量刑係法院就繫屬個案犯罪所為之整體評價，乃事
    實審法院之職權裁量事項，而量刑判斷當否之準據，則應就
    判決整體觀察為綜合考量，不可擷取其中片段遽為評斷。苟
    其量刑已以行為人之責任為基礎，並斟酌刑法第57條各款所
    列情狀，在法定刑度內酌量科刑，無偏執一端，或濫用其裁
    量權限，致明顯失出失入情形，自不得任意指為不當或違法
    （最高法院75年度台上字第7033號、104年度台上字第2577
    號判決意旨參照）。原審以行為人之責任為基礎，審酌被告
    疏未注意遵守相關之道路交通法規，因其疏失肇生本件交通
    事故，致告訴人受傷，殊為不該，惟念被告前無刑事前案紀
    錄，素行尚佳，犯後坦承有過失不諱，表現悔意，且被告之
    過失情節雖為本件交通事故之肇事主因，但告訴人就本件交
    通事故之發生亦與有過失，兼衡告訴人所受傷勢、被告與告
    訴人因賠償金額未達共識（告訴人要求賠償1,390,000元，
    被告無能力支付），致調解不成立之客觀情形，暨被告自陳
    學歷為大學肄業，已婚無子女、無須扶養親屬之智識程度、
    家庭生活狀況等一切情狀，量處有期徒刑2月，並諭知易科
    罰金之折算標準。本案原審判決關於科刑之部分，已依刑法
    第57條各款所列情狀審酌，而為量刑之準據，且已詳細說明
    量處有期徒刑2月之理由，經核並無量刑輕重相差懸殊等裁
    量權濫用之情形，而檢察官上訴請求從重量刑之理由，已為
    原判決審酌作為量刑之事由、或尚不足以動搖原判決之量刑
    基礎，自難認其上訴為有理由，其上訴應予駁回。
據上論斷，應依刑事訴訟法第368條，判決如主文。
本案經檢察官林慧美提起公訴，檢察官林容萱提起上訴，檢察官
葉耿旭到庭執行職務。
中　　華　　民　　國　　111 　年　 　1　　月　　18　　日
                  刑事第三庭    審判長法　官  陳連發　　
                                      法　官  洪榮家  
                                      法　官  何秀燕
以上正本證明與原本無異。
不得上訴。
　　　　　　　　　　　　　　　　　　　書記官  翁心欣　　
中　　華　　民　　國　　111 　年　　1 　　月　　18　　日
附錄本案論罪科刑法條：　　
中華民國刑法第284條
因過失傷害人者，處1年以下有期徒刑、拘役或10萬元以下罰金
；致重傷者，處3年以下有期徒刑、拘役或30萬元以下罰金。